【裁判字號】    89,易,341
【裁判日期】    890420
【裁判案由】    傷害等
【裁判全文】
臺灣屏東地方法院刑事判決                          八十九年度易字第三四一號
    公  訴  人  臺灣屏東地方法院檢察署檢察官
    被      告  丙○○
右被告因傷害等案件，經檢察官提起公訴（八十九年度偵字第八七一號）本院判決如
左：
    主  文
丙○○以加害生命之事，恐嚇他人致生危害於安全，處有期徒刑肆月，如易科罰金，
以佰元折算壹日，緩刑參年。
丙○○被訴傷害部分公訴不受理。
    事  實
丙○○於民國（下同）八十八年十一月十七日傍晚，因以電話邀請其妻之兄長甲○○
外出飲酒未果，竟於同日十九時許即趕赴甲○○位於屏東縣南州鄉○○路一巷一之三
號住處，先毆打甲○○頭臉及身體等多處（傷害部分已經甲○○撤回告訴），嗣因甲○○抵抗及其在場之鄰居前來協助，將丙○○推出屋外，詎蘇某仍不罷休，而在門外
叫罵，並因得知甲○○之妻乙○○已向警方報案後，遂基於恐嚇之犯意，在該處屋外
，向甲○○及乙○○揚言恐嚇稱：如他們外出，即要將他們打死等語，因使甲○○夫
婦二人心生畏懼，致生危害於其安全。案經甲○○、乙○○訴由屏東縣警察局東港分
局報告臺灣屏東地方法院檢察署檢察官偵查起訴。
    理  由
甲、有罪部分：
一、訊據被告丙○○雖承認有於前開時地毆打告訴人甲○○，惟矢口否認有前開恐嚇
    犯行，辯稱當時因已喝醉，不記得有恐嚇告訴人等。然查，被告前開恐嚇犯行已
    經告訴人等先後於於警訊時、偵查中及本院審理時指訴甚詳，並經證人張月桂、
    林潘金雀於本院審理中結證明確，互核情節相符，且被告與告訴人等尚有親戚關
    係，而與證人等亦無怨隙，衡情告訴人與證人等自無平空誣陷被告之必要，是雖
    被告於本院審理時否認有恐嚇犯行，應屬卸責之詞，非可採信。被告之犯行，堪
    以認定。
二、核被告以加害生命之事，恐嚇他人致生危害於安全，係犯刑法第三百零五條之恐
    嚇危害安全罪。審酌被告之素行、犯罪動機、以言詞恐嚇為犯罪手段、無故毆打
    告訴人後，再於明知告訴人已經報警，卻仍出言恐嚇告訴人等，致其心生畏懼，
    惡性非輕、告訴人甲○○為被告之妻舅、犯後一再否認犯行，然已對告訴人等為
    賠償，此有調解筆錄影本一紙在卷足稽等一切情狀，爰量處如主文所示之刑，並
    諭知易科罰金之折算標準。又被告前未曾受有期徒刑以上刑之宣告，此有臺灣屏
    東地方法院檢察署刑案資料查註紀錄表附卷可佐，其經此次偵查審理程序之教訓
    後，應知所警惕，信無再犯之虞，本院認其所受刑之宣告，以暫不執行為適當，
    爰併宣告緩刑三年，以啟自新。
乙、不受理部分：
一、公訴意旨另認被告於前開事實欄所述之時地，基於傷害之犯意，先後底徒手及持
    掃帚毆打甲○○頭臉及身體等多處，致甲○○受有頭部外傷、臉部及左上肢瘀傷
    之傷害，因認被告尚涉有刑法第二百七十七條第一項之傷害犯嫌。
二、按告訴乃論之罪，告訴人於第一審辯論終結前，得撤回其告訴；又告訴經撤回者
    ，法院應諭知不受理之判決，刑事訴訟法第二百三十八條第一項，及第三百零三
    條第三款定有明文。
三、本件被告因傷害案件，經檢察官提起公訴，認被告係犯刑法第二百七十七條第一
    項之傷害罪。依同法第二百八十七條前段之規定，須告訴乃論。茲據告訴人甲○○於本院審理中，聲請撤回其告訴，揆諸前開說明，自應為諭知不受理之判決。
據上論斷，應依刑事訴訟法第二百九十九條第一項前段、第三百零三條第三款、刑法
第三百零五條、第四十一條、第七十四條第一款、罰金罰鍰提高標準條例第一條前段
、第二條，判決如主文。
本案經檢察官簡靜玉到庭執行職務。
中      華      民      國      八十九      年      四    月    二十    日
                                      臺灣屏東地方法院刑事第一庭
                                          法  官    莊鎮遠
右正本證明與原本無異。
對於本判決如有不服應於收受送達後十日內向本院提出上訴書狀上訴於台灣高等法院
高雄分院並按他造當事人之人數附具繕本。
                                          書記官    吳光璵
中      華      民      國      八十九      年      四    月    二十    日
附錄本案論罪科刑法條全文
刑法第三百零五條：
以加害生命、身體、自由、名譽、財產之事，恐嚇他人致生危害於安全者，處二年
以下有期徒刑、拘役或三百元以下罰金。


司法院資訊處製作；財團法人民間司法改革基金會備份。
